【裁判字號】    90,台上,3747
【裁判日期】    900621
【裁判案由】    過失致人於死
【裁判全文】
最高法院刑事判決                                九十年度台上字第三七四七號
    上  訴  人  甲○○
右上訴人因過失致人於死案件，不服台灣高等法院台南分院中華民國八十八年四月二
十二日第二審判決（八十八年度交上訴字第四○○號，起訴案號：台灣嘉義地方法院
檢察署八十七年度偵字第三八二四號），提起上訴，本院判決如左：
    主  文
上訴駁回。
    理  由
按刑事訴訟法第三百七十七條規定：上訴於第三審法院，非以判決違背法令為理由，
不得為之，是提起第三審上訴，應以原判決違背法令為理由，係屬法定要件，如果上
訴理由狀所指摘原判決違法情事，顯與法律規定得為第三審上訴理由之違法情形，不
相適合時，自應認其上訴為違背法律上之程式，予以駁回。本件上訴意旨略以：上訴
人甲○○駕車撞及前車依序為吳定霖、鐘森煜、紀志明所駕駛車輛，與原判決認定之
順序不同，且撞到三輛後即告停止，亦非長途駕車致身心俱疲，不應負全部過失責任
，原審未查證吳定霖之汽車於肇事前有無依規定開啟車後燈或顯示適當之燈光，台灣
省嘉雲區車輛行車事故鑑定委員會鑑定意見書未履行具結程序，非合法之證據資料，
指摘原判決有認定事實與所採用證據不相符、應於審判期日調查之證據未予調查及採
證違法云云。惟查：原判決依憑上訴人之自白、證人許文生之證述、告訴人林勝華、
紀志明、吳定霖之指訴及道路交通事故調查報告表、照片、台灣嘉義地方法院檢察署
勘驗筆錄、驗斷書、相驗屍體證明書、診斷證明書暨台灣省嘉雲區車輛行車事故鑑定
委員會鑑定意見書等證據資料，資以認定上訴人有過失致人於死犯行，因而維持第一
審論處上訴人從事業務之人，因業務上之過失致人於死罪刑，已詳所憑證據與認定
之理由，經核所為論均與卷內證據資料相符，從形式上觀察，並無違背法令之情形
存在。又證據之取捨及犯罪事實之認定，乃事實審法院之職權，苟其取捨不違背經驗
法則與論理法則，即不得指為違法，而據為上訴第三審之理由。原判決認定上訴人追
撞汽車之順序、數量與原因，均已明所憑依據，並無認定事實與所採用證據不相符
合之情事。又上訴人於原審並未請求調查吳定霖汽車有無顯示減速暫停之燈光或手勢
，況本件係因高速公路施工，行駛中之車輛均因前方堵塞而處於靜止狀態，與行車減
速暫停，應顯示燈光或手勢之情形不同，上訴人於上訴本院後，始執此指摘原審調查
未盡，顯非依據卷內訴訟資料為具體之指摘。再囑託機關鑑定，並無必須命實際為鑑
定之人為具結之明文，此觀刑事訴訟法第二百零八條第二項將同法第二百零二條之規
定排除，未在準用之列自明。第一審係囑託台灣省嘉雲區車輛行車事故鑑定委員會鑑
定，並非選任自然人為鑑定，縱未命該委員會實際為鑑定之人具結，仍不得任意指為
採證違法。上訴意旨泛詞漫指原判決違法，俱非適法之第三審上訴理由，其上訴違背
法律上之程式，應予駁回。
據上論結，應依刑事訴訟法第三百九十五條前段，判決如主文。
中      華      民      國     九十     年      六      月    二十一    日
                              最高法院刑事第三庭
                                  審判長法官  陳  錫  奎
                                        法官  洪  清  江
                                        法官  李  伯  道
                                        法官  呂  丹  玉
                                        法官  陳  世  淙
      右正本證明與原本無異
                                              書  記  官
中      華      民      國     九十     年      六      月    二十八    日


司法院資訊處製作；財團法人民間司法改革基金會備份。
